【裁判字號】    89,簡上,16
【裁判日期】    890531
【裁判案由】    違反毒品危害防制條例
【裁判全文】
臺灣基隆地方法院刑事判決                         八十九年度簡上字第十六號
    上  訴  人  臺灣基隆地方法院檢察署檢察官
    被      告  甲○○
右上訴人因被告違反毒品危害防制條例案件，不服本院八十八年度基簡字第九四二號
中華民國八十八年十二月七日簡易判決（聲請案號：八十八年度毒偵字第五○八號及
該署八十八年度毒偵字第一三○三號），提起上訴，本院第二審判決如左：
    主      文
原判決撤銷。
甲○○連續施用第二級毒品，累犯，處有期徒刑陸月，如易科罰金以參佰元折算壹日
。
    事      實
一、甲○○前於八十六年間因違反麻醉藥品管理條例案件，經本院判處有期徒刑七月
    ，於民國八十七年四月二十九日執行完畢，嗣另因施用毒品案件，經本院八十七
    年度毒聲字第一一四六號裁定送觀案、勒戒後，認無繼續施用毒品之傾向，由檢
    察官於八十八年七月十七日以八十八年度偵字第二九三三號不起訴處分確定。詎
    甲○○又基於概括之犯意，於八十八年八月二十四日在基隆市○○○路一三三巷
    七號九樓施用第二級毒品安非他命，為警於同年八月二十五日在上址坦獲。甲○
    ○經依台灣基隆地方法院以八十八年度毒聲字第一九七九號裁定送觀察、勒戒後
    ，有繼續施用毒品傾向。復於八十八年九月十九日在同址施用第二級毒品安非他
    命。
二、案經基隆市警察局第一分局報請台灣基隆地方法院檢察署檢察官偵查起訴。暨該
    署檢察官移請併案審理。
    理      由
一、被告甲○○右揭事實迭據於警訊、偵審坦承不諱，並有基隆市衛生局出具之尿液
    檢驗報告告二紙可佐。又被告前因施用毒品案件，經依本院八十八年度毒聲字第
    一一四六號裁定送觀察勒戒後，認無繼續施用毒品之傾向，由台灣基隆地方法院
    檢察署檢察官於八十八年七月十七日以八十八年度偵字第二九三三號處分不起訴
    確定，亦有不起訴處分書影本在卷足憑，被告於五年內再犯毒品危害防制條例第
    十條第二項之罪，經送觀察勒戒後，有繼續施用毒品傾向，有台灣基隆看守所附
    設勒戒處所八十八年十月二十九日基所戒字第一九七九號之證明書一份附卷可參
    ，被告犯行洵堪認定。
二、核被告所為，係犯毒品危害防制條例第十條第二項之施用第二級毒品罪。用化學
    合成麻醉藥品罪。其先後多次非法吸用行為，時間緊接，犯罪構成要件相同，顯
    係基於概括之犯意而為，應依連續犯之規定論以一罪並加重其刑。其先後數次非
    法持有「安非他命」之低度行為，應為非法吸用之高度行為所吸收，不另論罪。
    又其於八十六年間犯麻醉藥品管理條例罪經本院判決有期徒刑七月於八十七年四
    月二十九日執行完畢，有台灣基隆地方法院檢察署前科資料個案查詢表可案，五
    年之內再犯有期徒刑以上刑之本罪，為累犯應予加重其行。
三、原審據以論罪科刑，原非無見，惟查被告於八十八年九月十九日之犯行，與起訴
    部分有連續關係，屬裁判上之一罪，為起訴效力所及，原審未及一併審究，自有
    未合。檢察官上訴意旨執此指摘原判決不當，則為有理由，應由本院將原判決撤
    銷改判。爰審酌被告犯罪之動機、目的、手段、所生危害及犯後態度等一切情狀
    ，量處如主文所示之刑，並諭知易科罰金之折算標準。
據上論斷應依刑事訴訟法第四百五十五條之一第三項、第三百六十九條第一項前段、
第三百六十四條、第二百九十九條第一項前段、毒品危害防制條例第十條第二項，刑
法第十一條前段，第五十六條、第四十七條、第四十一條、罰金罰鍰提高標準條例第
二條判決如主文。
本案經檢察官蔡和憲到庭執行職務。
中      華      民      國      八十九      年     五     月   三十一   日
                                  臺灣基隆地方法院刑事庭第二庭
                                          法      官    林育如
                                          法      官    蔡佳玲
                                          法      官    林火炎
右正本證明與原本無異。
不得上訴。
                                          書  記  官    黃致祥
中      華      民      國      八十九      年     六     月      五    日
附論罪法條：毒品危害防制條例第十條第二項。
施用第二級毒品者，處三年以下有期徒刑。


司法院資訊處製作；財團法人民間司法改革基金會備份。
